

# COMPETENCIAS

- Estructuras de datos y algoritmos
- Lenguajes de programación, scripting y markup
- Control de código de fuente
- Editores de texto
- Entornos de desarrollo integrados (IDE)
- Bases de datos
- Conceptos básicos de la red
- Fundamentos de testing (pruebas de software)
- Software multiplataforma
- Cifrado y criptografía
- Ciclo de vida del desarrollo de software (SDLC).

# SOFT SKILLS

- Adaptabilidad
- Trabajo en equipo
- Capacidad de aceptar críticas constructivas
- Empatía
- Accesibilidad
- Perseverancia

# IDIOMAS

- Español
- Ingles

# JAIR BALDEMAR SALINAS APARICIO

# Desarrollador Full Stack

Desarrollador de software con experiencia en diseño, instalación, pruebas y mantenimiento de sistemas de software. Dominio de varias plataformas, lenguajes y sistemas integrados. Experiencia en las herramientas y procedimientos de desarrollo más vanguardistas. Capaz de autogestión eficaz en proyectos independientes. Buenas habilidades de colaboración dentro de un equipo productivo.



P Las salinas Gro.



741 411 00 47



jairbaldemar@gmail.com

# EXPERIENCIA PROFESIONAL

#### H. Camara de diputados

Mayo 2014 - Mayo 2015

## Data Analyst - PHP & DBA

Web developer Junior.

Con la labor principal de: Implementar, mantener, optimizar y administrar estructuras de bases de datos para la organización de informacion. Implementacion de middleware y APIs (como REST, ODBC, JDBC y SQLJ) y definir transacciones; y determinar el uso apropiado de marcos (como Java EE y .NET).

SKILLS: Mysgl, SQL Server, php, CSS, HTML y JavaScript.

#### ISA corporativo

Mayo 2016 - Mayo 2017

#### Front End & Back End

Back-end developer - Front-end developer.

Desglose problemas interesantes y diseñe soluciones atractivas.Diseñe, cree y modifique páginas web estáticas que cumplan con las especificaciones de HTML5. Imagine, cree e implemente aplicaciones interactivas y compatibles con dispositivos móviles para la web utilizando las últimas tecnologías web, incluidas HTML5, CSS3, JavaScript (ES6+). Combine esas habilidades con tecnologías de back-end como bases de datos y Framework .NET, C#, Visual Basic, ASP.NET, MVC, WPF y MVV así como herramientas para desarrolladores como Bash, Git y pruebas automatizadas.

SKILLS: Framework .NET, C#, Visual Basic, ASP.NET, MVC, WPF y MVV Mysql, SQL Server, php, CSS, HTML y JavaScript.

#### Royal Holliday

CDMX

Mayo 2018 - Mayo 2019

## Front End & Back End

Implementado como una aplicación web SPA/ASP.Net MVC de múltiples inquilinos respaldada por la base de datos de Microsoft SQL Server expuesta a través de la API web RESTful así como API RESTful del lado del servidor utilizando Node is/Express is para recuperar datos para la información del usuario, agrupar por mentor y aprendiz, evaluación de carrera, informes e información de citas, así como herramientas para desarrolladores como Bash, Git y pruebas automatizadas.

SKILLS: Framework .NET, C#, Visual Basic, ASP.NET, MVC, WPF y MVV Mysql, SQL Server, php, CSS, HTML y JavaScript.

## **NIMTECH**

CDMX

Mayo 2019- Mayo 2021

#### Full Stack developer

Jr. Full Stack developer, C#

Análisis, diseño y desarrollo de aplicaciones WEB para facturación electrónica diseño de interfaces de programación con C# creación de servicios REST, WCF e integración de servicios a plataformas existentes desarrollo de procedimientos almacenados, funciones, Triggers, vistas, etc... desarrollo de aplicaciones Web ASP. Net (MVC, ASPX, Frameworks) desarrollo de plataformas Business to Business manejo de infraestructura en Microsoft Azure

SKILLS: GIT, Visual Studio, . Net Core, . Net Framework, WebAPI REST Services, MVC, Windows Forms, WCF Services and clients, Angular/AngularJs, XML XSD XSLT, Microsoft Azure, Entity Framework, Arquitectura de software

## Tokio Marine Company (

Mayo 2021- Mayo 2022

## Full Stack developer & ORACLE DBA

.NET Sr. Full Stack developer

Creación de servicios web JAX-RS RESTful para solicitudes GET, POST, PUT y DELETE, Usé el cliente POSTMAN Rest para Chrome para probar todos los servicios. Implementó de manera eficiente una variedad de características completas, incluidas API RESTful con C# y ASP.NET Web API 2, vistas del lado del servidor con C# y ASP.NET MVC 6 e interfaces dinámicas del lado del cliente con Ajax, JSON, Jauery. Creación y adecuación de diagramas de flujo, Administración, monitoreo y ejecución de procesos, Levantamiento de reportes e incidencias en software, Administración y testeo de Software, Creación y constante adecuación de manuales y documentos de control de cambios en Software, Generación y seguimiento de reportes, Validación de información, datos y reportes tanto en portales web como de forma interna.

SKILLS: GIT, Visual Studio 2015, C#, .Net 4.5, MVC 5, WebApi 2.x, Serialización JSON, AJAX, IIS 7.5, SQL Server 2014, T-SQL, TFS, jQuery, Angular 1.4.x, Bootstrap 3. x, CSS3, API de Google Maps, enrutamiento de atributos y Trello.

# **EDUCACIÓN**

## **UAGRO**

Universidad Autonoma de

Mayo 2019- Fnero 2021

#### Título de Ingeniero en Computación

Títulacion Expedita

Egresado de la Universidad Autónoma de Guerrero con conocimiento en Creación y adecuación de diagramas de flujo, Administración, monitoreo y ejecución de procesos, Levantamiento de reportes e incidencias en software, Administración y testeo de Software, Creación y constante adecuación de manuales y documentos de control de cambios en Software, Generación y seguimiento de reportes, Validación de información, datos y reportes tanto en portales web como de forma interna.